# 合并报表和单体报表之间关于权益类科目的差异

提问人：linfei0123 时间：2017-11-15 10:12:54
企业发生同一控制下企业合并的时候，长期股权投资初始投资成本与支付的现金、转让的非现金资产以及所承担债务账面价值之间的差额，应当调整资本公积；资本公积不足冲减的，调整留存收益。若母公司有资本公积-资本溢价，则母公司确认对子公司的长投时可能会冲减资本公积-资本溢价科目，而在编制合并财务报表时需要将资本公积-资本溢价冲回。如此将导致母公司单体层面和合并财务报表层面的资本公积的不同。 现假设这样一种情况，合并方甲有限公司和A被合并方公司发生同一控制下企业合并。合并完成后，甲有限公司进行改制，成为股份有限责任公司。股改完成后再编制合并财务报表时，因企业合并产生的冲回资本公积，是否需要调整至未分配利润呢？如果不调整就会导致母公司单体层面和合并层面的资本公积有差额，该差额站在最终控制方方面也说不清实质是什么。如果调整的话，难道就因为母公司股改了，就需要在合并层面增加这样一笔调整分录嘛？

回答人：chenyiwei
对此类问题，合并方面和单体保持一致即可，在合并报表层面的权益明细项目分类并不具有法律上的特殊含义，无需过分纠结，即使合并报表层面的资本公积出现负数余额也并非不可接受。